【裁判字號】    92,簡上,217
【裁判日期】    920912
【裁判案由】    違反區域計劃法
【裁判全文】
臺灣高雄地方法院刑事判決                        九十二年度簡上字第二一七號
    上  訴  人  乙○○
右列上訴人因違反區域計畫法案件，不服臺灣高雄地方法院高雄簡易庭九十一年度簡
字第九六三號中華民國九十一年十二月四日第一審判決（聲請案號：九十一年度偵字
第一九六九０號），提起上訴，本院判決如左：
    主  文
原判決撤銷。
乙○○共同違反區域計畫法第十五條第一項之管制使用土地者，由該管縣政府限期令
其恢復原狀，而不依限恢復土地原狀，累犯，處拘役伍拾伍日，如易科罰金以參佰元
折算壹日。
    事  實
一、乙○○前於民國八十一年間因肅清煙毒條例案件，經本院以八十一年度訴字第四
    二二一號判處有期徒刑三年二月確定。復於八十二年再因肅清煙毒條例案件，經
    本院以八十二年度訴字第二九二九號判處有期徒刑三年二月確定。前開二判決經
    本院裁定定應執行刑為有期徒刑六年，於八十五年三月一日假釋，於八十八年三
    月二十六日縮刑假釋期滿，以已執行論。
二、楊添玉（已由臺灣高雄地方法院高雄簡易庭於民國九十一年十二月四日以九十一
    年度簡字第九六三號判決確定）明知其所有座落高雄縣美濃鎮○○段四之六二一
    號土地（下稱系爭土地），係經高雄縣政府依區域計畫法第十五條第一項規定編
    定為特定農業區農牧用地，非經許可不得擅自變更使用。竟未經申請許可，即與
    乙○○基於共同犯意，雙方以整地名義訂約，合意由乙○○進行挖取砂石，而每
    分地給予新臺幣（下同）三十萬元報酬，其等即自民國九十一年三月二十一日八
    時起，由乙○○委由不知情之挖土機司機鍾武龍及砂石車司機黃誌成進行開挖及
    載運砂石販賣。迄於九十一年三月二十五日，經高雄縣警察局旗山分局發現查報
    高雄縣政府，嗣經高雄縣政府派員查勘得知上情，於九十一年四月十日以府地用
    字第０９１００５４７２８號函通知楊添玉，限期於文到後七日內變更、停止使
    用或恢復作依法容許使用之項目，併處罰鍰三十萬元，楊添玉收受前開函文後轉
    告乙○○，惟乙○○與楊添玉竟未依前開函文內容辦理，不依限變更土地使用恢
    復土地原狀。
三、案經高雄縣政府移送臺灣高雄地方法院檢察署檢察官偵查並聲請簡易判決處刑。
    理  由
一、訊據上訴人即被告乙○○否認右揭犯罪事實，辯稱：根本不是我的事情，我只是
    介紹他們認識，在卡拉ＯＫ居間仲介，連仲介費都沒拿云云。惟查右揭事實，有
    左列證據為證：
  (一)共同被告楊添玉於原審訊問時陳稱：「我有與乙○○簽約，挖取砂石，有收到縣
    政府函文，要我們在七天內回填，但是因為泥土太貴，只回填三分之一。」等語
    （詳見原審卷第三三頁至第三四頁）。
  (二)復有系爭土地所有權狀、被告與楊添玉簽訂之合約書、高雄縣政府九十一年十一
    月十五日府地用字第○九一○二○七二八九號函暨送達證書、高雄縣美濃鎮公所
    九十一年三月二十七日九一美濃鎮民字第三四九四號函暨違反非都市土地違規使
    用案件處理查報表及附件、高雄縣政府九十一年四月十日府地用字第○九一○○
    五四七二八號函、高雄縣美濃鎮公所九十一年四月二十六日九一美鎮民字第四八
    七七號函暨照片、送達證書、高雄縣美濃鎮公所九十一年六月十二日美鎮民字第
    九一○○○○六九三一號函暨照片各一件及現場照片四幀附卷可證。
  (三)參以被告於原審訊問時亦自承：「土地挖完之後不久，楊添玉就有通知我要找泥
    土回填，當時他有說縣政府有發函要求限期回填，當時楊添玉說必須在四月十九
    日前回填完畢，但是我替他找回填的泥土他都嫌太貴。當初賣砂石的錢我們都付
    給他了，至少付一百多萬元。」等語（詳見原審卷第二四頁）。
  (四)綜上所述，本件事證明確，上訴人即被告所辯顯係卸責之詞，不足採信，其犯行
    已堪認定，應依法論科。
二、核被告所為，係違反區域計畫法第十五條第一項之管制使用土地規定，經該管縣
    政府限期令其恢復原狀，未依限恢復土地原狀之行為，犯同法第二十二條之罪。
    被告與楊添玉就上揭犯行，有犯意之聯絡及行為之分擔，均為共同正犯。被告前
    於八十一年間因肅清煙毒條例案件，經本院以八十一年度訴字第四二二一號判處
    有期徒刑三年二月確定。復於八十二年再因肅清煙毒條例案件，經本院以八十二
    年度訴字第二九二九號判處有期徒刑三年二月確定。前開二判決經本院裁定定應
    執行刑為有期徒刑六年，於八十五年三月一日假釋，於八十八年三月二十六日縮
    刑假釋期滿，以已執行論之事實，有臺灣高等法院被告全國前案紀錄表一件附卷
    可參，其受有期徒刑之執行完畢，五年以內再犯有期徒刑以上之罪，為累犯，依
    法加重其刑至二分之一。上訴人上訴雖無理由，惟原判決未就上訴人累犯部分予
    以論科，尚有未洽，本院自應將原判決撤銷，自為判決。審酌上訴人即被告有肅
    清煙毒條例前科，素行不良，僅為貪圖經濟上利益，貿然違反土地分區使用之管
    制規定，及接獲主管機關令其恢復土地使用原狀而仍不恢復，犯後未能坦承犯行
    ，態度不佳，惟地主楊添玉應負主要責任等一切情狀，量處如主文所示之刑，及
    諭知易科罰金折算標準，以示儆懲。
據上論斷，應依刑事訴訟法第四百五十五條之一第一項、第三項、第三百六十九條第
一項前段、第三百六十四條、第二百九十九條第一項前段，區域計畫法第二十二條、
刑法第十一條前段、第二十八條、第四十七條、第四十一條第一項、罰金罰鍰提高標
準條例第二條，判決如主文。
本案經檢察官甲○○到庭執行職務。
中      華      民      國    九十二    年      九      月     十二     日
                              臺灣高雄地方法院刑事第四庭
                                  審判長法  官  陳明富
                                        法  官  李代昌
                                        法  官  陳業鑫
右正本證明與原本無異。
不得上訴。
                        書記官  陳素徵
中      華      民      國    九十二    年      九      月     十五     日
附錄本判決論罪法條：
區域計畫法第二十二條
違反前條規定不依限變更土地使用或拆除建築物恢復土地原狀者，除依行政執行法辦
理外，並得處六個月以下有期徒刑或拘役。


司法院資訊處製作；財團法人民間司法改革基金會備份。
